【裁判字號】    98,基簡,469
【裁判日期】    980710
【裁判案由】    清償債務
【裁判全文】
臺灣基隆地方法院基隆簡易庭民事判決
原      告  新光行銷股份有限公司
法定代理人  乙○○
訴訟代理人  甲○○
            戊○○
被      告  丙○○
                        樓
            丁○○
                        樓
上列當事人間請求清償債務事件，本院於民國98年6月30日言詞
辯論終結，判決如下：
    主  文
被告應連帶給付原告新臺幣壹拾捌萬貳仟柒佰柒拾陸元，及其中
捌萬捌仟柒佰壹拾貳元自民國九十七年一月二十八日起至清償日
止，按週年百分之十九‧七一計算之利息。
訴訟費用新臺幣壹仟玖佰玖拾元由被告連帶負擔。
本判決得為假執行。
    事實及理由
一、按訴狀送達後，原告不得將原訴變更或追加他訴，但擴張或
    減縮應受判決事項之聲明者，不在此限，民事訴訟法第255
    條第1項第3款定有明文。本件原告起訴時，原係聲明請求被
    告應給付原告新臺幣（下同）194,776元，及自民國97年1月
    28日起至清償日止，按週年百分之19.71計算之利息，。嗣
    98年6月30日言詞辯論期日時，就前開本金之請求減縮為
    182,776元，核係屬減縮應受判決事項之聲明，自應准許。
二、原告起訴主張：被告丙○○前向訴外人臺灣新光商業銀行股
    份有限公司（原名為誠泰商業銀行股份有限公司，下稱新光
    銀行）請領信用卡正卡使用，而被告丁○○為附卡使用者，
    依約被告得於特約商店簽帳消費，且正、附卡持卡人就各別
    使用信用卡所生應付帳款應負連帶清償責任，並應於約定之
    繳款日前向訴外人新光銀行清償，或以循環信用方式繳付最
    低應繳金額，逾期未清償者，除喪失期限利益外，並應自原
    告墊款予特約商店之日起至清償日止，按年息百分之19.71
    計算之利息，暨按利息總額百分之10計收違約金。詎被告持
    卡於特約商店消費記帳後，未依約償還消費帳款，迄今總計
    尚欠消費款88,712元，連同循環信用利息與違約金及其他費
    用，合計為182,776元之帳款未予繳納，依約被告已喪失期
    限利益，應一次全數清償。嗣訴外人新光銀行業已於97年1
    月28日將其對被告之債權讓與原告，並將受讓債權之通知以
    公告方式代之，為此爰依信用卡契約、消費借貸及債權讓與
    之法律關係提起本件訴訟，請求被告給付如主文第一項所示
    本金、利息。
三、被告則均以其願意還錢，但希望原告能降低所請求之利息，
    且因為渠等身體不好，現在依賴母親之老人年金渡日置辯。
四、原告主張被告向訴外人新光銀行申請信用卡使用而未依約清
    償信用卡消費款，且訴外人新光銀行將上開債權讓與原告之
    之前揭事實，業據其提出與所述相符之信用卡申請書及約定
    條款、正附卡卡號資料、應收帳款明細、債權讓與證明書及
    登報公告各乙份為證，並為被告所不爭執，應堪信為真實。
    被告雖抗辯利息過高，惟依民法第205條規定約定利率，超
    過週年百分之二十者，債權人對於超過部分之利息，無請求
    權。是因兩造所約定之利息並未逾前揭法定利率上限，故被
    告關於利息過高之抗辯即無可採。
五、從而，原告依消費借貸及債權讓與之法律關係，訴請被告連
    帶給付如主文第一項所示之金額及利息，即無不合，應予准
    許。
六、本件訴訟費用（裁判費）1,990元依民事訴訟法第85條第2項
    規定，應由敗訴之被告連帶負擔，爰一併確定其數額如主文
    第2項所示。
七、本件係就民事訴訟法第427條第1項訴訟（關於財產權之訴訟
    ，其標的之金額或價額在新臺幣50萬元以下者）適用簡易程
    序所為被告敗訴之判決，依民事訴訟法第389條第1項第3款
    規定，應依職權宣告假執行，爰依職權宣告之。
八、據上論結，本件原告之訴為有理由，依民事訴訟法第436 條
    第2項、第85條第2項、第87迢第1項、第389條第1項第3款，
    判決如主文。
中    華    民    國    98    年    7     月    10    日
                  基隆簡易庭法  官  徐世禎
以上正本係照原本作成。
對於本件判決如有不服，應於收受送達後20日內向本院提出上訴
書狀，上訴於本院合議庭，並按他造當事人之人數附具繕本。
中    華    民    國    98    年    7     月    10    日
                        書記官  周素秋


司法院資訊處製作；財團法人民間司法改革基金會備份。
